臺灣臺中地方法院刑事判決            100年度交訴字第178號
公  訴  人  臺灣臺中地方法院檢察署檢察官
被      告  葉明煌
上列被告因公共危險案件，經檢察官提起公訴(100年度偵字第73
16號)，被告於準備程序中就被訴事實為有罪之陳述，經告知簡
式審判程序之旨，並聽取當事人之意見後，經本院合議庭裁定由
受命法官獨任進行簡式審判程序，判決如下:
    主    文
葉明煌駕駛動力交通工具肇事，致人受傷而逃逸，處有期徒刑陸
月，如易科罰金，以新臺幣壹仟元折算壹日。緩刑年，並應向
指定之政府機關、政府機構、行政法人、社區或其他符合公益目
的之機構或團體，提供壹佰小時之義務勞務，緩刑期間付保護管
束。
    犯罪事實
一、葉明煌於民國99年11月13日23時許，騎乘車牌號碼JYY-512
    號重型機車，沿臺中縣大雅鄉(現改制為臺中市大雅區，下
    同) 雅環路3段19巷由南往北方向行駛，欲穿越雅環路3段至
    大明二巷，應注意車前狀況，並隨時採取必要之安全措施，
    且支線道車應暫停讓幹線道車先行。而依當時天候雨天、夜
    間有照明、柏油路面濕潤、無缺陷、無障礙物及視距良好等
    情形，並無不能注意之情形，竟疏未注意及此。途經雅環路
    3 段19巷與雅環路3段交岔路口時，適有劉昱翔騎乘車牌號
    碼TKJ-296號輕型機車，沿雅環路3段由西往東方向駛來，竟
    疏未注意暫停讓劉昱翔之機車先行通過，即貿然直行，逕行
    穿越雅環路3段，致劉昱翔所騎乘之機車閃避不及，葉明煌
    之機車車頭因而碰撞劉昱翔之機車車頭，葉明煌、劉昱翔因
    此均人、車倒地，劉昱翔受有前胸、左肘、左膝多處挫擦傷
    等傷害(葉明煌對劉昱翔所涉過失傷害部分，未據劉昱翔告
    訴)。詎葉明煌明知其駕駛動力交通工具肇事，致劉昱翔倒
    臥地面受有傷害，竟未停留在現場為劉昱翔為必要之救助行
    為，亦未為報警、呼叫救護車到場等適當措施，反基於肇事
    逃逸之犯意，將上開機車遺留在現場，逕自步行逃逸。嗣經
    警據報前往現場處理，而循線查悉上情。
二、案經臺中市政府警察局豐原分局報告臺灣臺中地方法院檢察
    署檢察官偵查起訴。
    理    由
一、本件被告葉明煌所犯，非死刑、無期徒刑、最輕本刑為3年
    以上有期徒刑之罪，或高等法院管轄第一審之案件，被告於
    準備程序中，就前揭被訴事實為有罪之陳述，經受命法官告
    以簡式審判程序之旨，並聽取被告與公訴人之意見後，本院
    認無不得或不宜改依簡式審判程序進行之處，爰依刑事訴訟
    法第273條之1第1項、第284條之1，經合議庭評議後，裁定
    本件由受命法官獨任進行簡式審判程序，是本件之證據調查
    ，依刑事訴訟法第273條之2規定，不受同法第159條第1項、
    第161條之2、第161條之3、第163條之1及第164條至170 條
    規定之限制，合先敘明。
二、上開犯罪事實，業據被告於本院準備程序及審理中均坦承不
    諱，核與被害人劉昱翔於警詢之情節相符。並有員警職務報
    告、臺中縣警察局豐原分局大雅交通小隊處理道路交通事故
    談話紀錄表、道路交通事故現場圖、道路交通事故調查報告
    表(一)、(二)、臺中縣警察局疑似道路交通事故肇事逃逸追
    查表、大雅澄清醫院診斷證明書各1份，及現場照片7張附卷
    可稽，足認被告之自白與事實相符，堪以採信。本案事證已
    臻明確，被告犯行洵堪認定，應予依法論科。
三、核被告所為，係犯刑法第185條之4之肇事逃逸罪。爰審酌被
    告於上開時地騎車肇事，致被害人劉昱翔受傷後，未留在現
    場施以救助行為或報警、呼叫救護車到場處理，反逕自逃離
    現場，其行為恐致被害人劉昱翔錯失救護良機，易使交通事
    故所生危害擴大，殊值非難。併斟酌被告於犯罪後已坦承犯
    行，表示悔悟，態度尚可、高中畢業之智識程度、從事綁鐵
    架臨時工，需負擔母親、兄長生活費之生活狀況等一切情狀
    ，量處如主文所示之刑，並諭知易科罰金之折算標準。末查
    被告未曾因故意犯罪受有期徒刑以上刑之宣告，有臺灣高等
    法院被告前案紀錄表1份附卷可稽。茲念其因一時失慮，致
    罹刑典，且其於本院準備程序及審理中均坦承犯行，並已與
    被害人劉昱翔就過失傷害部分達成和解(業據劉昱翔陳明在
    卷，參劉昱翔警詢筆錄)，深具悔意，其經此偵、審程序之
    教訓後，當知所警惕，而無再犯之虞，本院認對其所宣告之
    刑，以暫不執行為適當，爰依刑法第74條第1項第1款規定，
    併宣告緩刑3年。又為使被告知法守法，謹言慎行，且導正
    其行為與法治之觀念，爰依刑法第74條第2項第5款規定，宣
    告被告於緩刑期間內，應向指政府機關、政府機構、行政法
    人、社區，或其他符合公益目的之機構或團體，提供100小
    時之義務勞務，復依刑法第93條第1項第2款規定，諭知於緩
    刑期間付保護管束，期能使被告於義務勞務過程及保護管束
    期間，確切明瞭其行為所造成之損害，並培養正確法治觀念
    。至被告究應向何政府機關、政府機構、行政法人、社區，
    或其他符合公益目的之機構或團體提供義務勞務，屬執行之
    問題，應由執行檢察官斟酌全案情節及各政府機關、政府機
    構、行政法人、社區，或其他符合公益目的之機構或團體之
    需求，妥為指定，併予敘明。
據上論斷，應依刑事訴訟法第273條之1第1項、第299條第1項前
段，刑法第185條之4、第41條第1項前段、第74條第1項第1款、
第2項第5款、第93條第1項第2款，判決如主文。
本案經檢察官王淑月到庭執行職務。
中    華    民    國   100    年    7     月    4     日
                  刑事第五庭    法  官  林慧欣
以上正本證明與原本無異。
如不服本判決應於收受送達後10日內向本院提出上訴書狀，並應
敘述具體理由；其未敘述上訴理由者，應於上訴期間屆滿後20日
內向本院補提理由書（均須按他造當事人之人數附繕本）「切勿
逕送上級法院」。
                                書記官  鄭淑英
中    華    民    國   100    年    7     月    4     日
附論本案論罪科刑法條
刑法第185條之4
駕駛動力交通工具肇事，致人死傷而逃逸者，處六月以上五年以
下有期徒刑。